# 公司可否在资产负债表日宣告当年利润分配

提问人：prosper 时间：2017-02-04 17:38:11
如题，公司可否在 12 月 31 日做利润分配，前提是分配金额不超过提取盈余公积后的可供分配利润，谢谢！
该贴已经同步到 prosper的微博

回答人：chenyiwei
可参照《瑞华研究 2010 ～ 2016 汇编》之“问题3-1-42（能否基于被投资方的盈利状况确认本年度的股利收入）”所述原则。虽然这个问题解答是从股东的角度写的，但基于会计处理的对称性，也可以应用于被投资企业对应付股利的确认。